<!DOCTYPE html PUBLIC "-//W3C//DTD XHTML 1.0 Transitional//EN" "http://www.w3.org/TR/xhtml1/DTD/xhtml1-transitional.dtd">
<html xmlns="http://www.w3.org/1999/xhtml">
<head>
	<meta http-equiv="Content-Type" content="text/html; charset=iso-8859-1" />
	<title>Ymmärrä suomea</title>
	<style type="text/css" media="all">@import "css/styles.css";</style>
	<script type="text/javascript" src="swfobject.js"></script>
</head>
<body class="font-medium">
	<div id="main-wrapper">
		<div id="topbar"></div>
		<div id="main-menu">
			<table cellspacing="0" cellpadding="0" border="0" class="add-links"><tr>
				<td class="item"><img class="raquo" src="i/raquo.gif" alt="" height="7" width="4" /><a href="/ymmarra/index.php?moduli=sanakirja">Sanakirja</a></td>
				<td class="item"><img class="raquo" src="i/raquo.gif" alt="" height="7" width="4" /><a href="/ymmarra/index.php?moduli=verbit">Verbiluettelo</a></td>
				<td class="item"><img class="raquo" src="i/raquo.gif" alt="" height="7" width="4" /><a href="/ymmarra/index.php?moduli=kielioppi">Kielioppi</a></td>
			</tr></table>
			<table cellspacing="0" cellpadding="0" border="0"><tr>
				<td class="item"><img class="raquo" src="i/raquo.gif" alt="" height="7" width="4" /><a href="/ymmarra/index.php">Etusivu</a></td>
				<td class="item"><img class="raquo" src="i/raquo.gif" alt="" height="7" width="4" /><a href="/ymmarra/index.php?moduli=tekstit">Lukutekstit</a></td>
			</tr></table>
		</div>
		<div id="content">
			<table cellspacing="0" cellpadding="0" border="0" id="content-wrapper"><tr>
				<td>
					<div id="left-menu">
												<div class="header-verb"><span>Verbit</span></div>
						<div class="menu">
								<div class="init"><a href="/ymmarra/index.php?moduli=verbit&kirjain=a">A</a></div>
								<div class="init"><a href="/ymmarra/index.php?moduli=verbit&kirjain=e">E</a></div>
								<div class="init"><a href="/ymmarra/index.php?moduli=verbit&kirjain=h">H</a></div>
								<div class="init"><a href="/ymmarra/index.php?moduli=verbit&kirjain=i">I</a></div>
								<div class="init"><a href="/ymmarra/index.php?moduli=verbit&kirjain=j">J</a></div>
								<div class="init"><a href="/ymmarra/index.php?moduli=verbit&kirjain=k">K</a></div>
								<div class="init"><a href="/ymmarra/index.php?moduli=verbit&kirjain=l">L</a></div>
								<div class="init"><a href="/ymmarra/index.php?moduli=verbit&kirjain=m">M</a></div>
								<div class="init"><a href="/ymmarra/index.php?moduli=verbit&kirjain=n">N</a></div>
								<div class="init"><a href="/ymmarra/index.php?moduli=verbit&kirjain=o">O</a></div>
								<div class="init"><a href="/ymmarra/index.php?moduli=verbit&kirjain=p">P</a></div>
								<div class="init"><a href="/ymmarra/index.php?moduli=verbit&kirjain=r">R</a></div>
								<div class="init"><a href="/ymmarra/index.php?moduli=verbit&kirjain=s">S</a></div>
								<div class="init"><a href="/ymmarra/index.php?moduli=verbit&kirjain=t">T</a></div>
								<div class="init"><a href="/ymmarra/index.php?moduli=verbit&kirjain=u">U</a></div>
								<div class="init"><a href="/ymmarra/index.php?moduli=verbit&kirjain=v">V</a></div>
								<div class="init"><a href="/ymmarra/index.php?moduli=verbit&kirjain=y">Y</a></div>
								<div class="init"><a href="/ymmarra/index.php?moduli=verbit&kirjain=Ä">Ä</a></div>
						</div>					</div>
				</td>
				<td>
					<div id="main-content">
						<div id="path">
							<a href=".">Etusivu</a> &gt; <a href="/ymmarra/index.php?moduli=verbit&kirjain=V">V</a>						</div>
													<h1>VARATA</h1>
						<table cellspacing="0" cellpadding="0" border="0">
							<tr>
								<td colspan="2" style="padding-bottom:10px;"><strong>Aktiivin indikatiivi</strong></td>
							</tr>
							<tr>
								<td><pre>PREESENS                   
minä      varaan           
sinä      varaat           
hän       varaa            
me        varaamme         
te        varaatte         
he        varaavat         

PASSIIVI
          varataan         

IMPERFEKTI                 
         varasin           
         varasit           
         varasi            
         varasimme         
         varasitte         
         varasivat         

PASSIIVI
         varattiin         

PERFEKTI
olen     varannut          
olet     varannut          
on       varannut          
olemme   varanneet         
olette   varanneet         
ovat     varanneet         

PASSIIVI
on       varattu           

PLUSKVAMPERFEKTI
olin     varannut          
olit     varannut          
oli      varannut          
olimme   varanneet         
olitte   varanneet         
olivat   varanneet         

PASSIIVI
oli      varattu           
</pre></td>
								<td>&nbsp;&nbsp;&nbsp;</td>
								<td><pre> KIELTOMUOTO
 en        varaa
 et        varaa
 ei        varaa
 emme      varaa
 ette      varaa
 eivät     varaa


 ei        varata   

   
    en        varannut
    et        varannut
    ei        varannut
    emme      varanneet
    ette      varanneet
    eivät     varanneet


    ei        varattu    


   en      ole varannut
   et      ole varannut
   ei      ole varannut
   emme    ole varanneet
   ette    ole varanneet
   eivät   ole varanneet


   ei      ole varattu   


   en    ollut  varannut
   et    ollut  varannut
   ei    ollut  varannut
   emme  olleet varanneet
   ette  olleet varanneet
   eivät olleet varanneet


   ei    ollut  varattu
</pre></td>
							</tr>
						</table>
						<table cellspacing="0" cellpadding="0" border="0">
							<tr>
								<td colspan="2" style="padding-bottom:10px;"><strong>Aktiivin konditionaali</strong></td>
							</tr>
							<tr>
								<td><pre>PREESENS 
minä     varaisin          
sinä     varaisit          
hän      varaisi           
me       varaisimme        
te       varaisitte        
he       varaisivat        

PASSIIVI
         varattaisiin      

PERFEKTI
olisin   varannut          
olisit   varannut          
olisi    varannut          
olisimme varanneet         
olisitte varanneet         
olisivat varanneet         

PASSIIVI
olisi    varattu           
</pre></td>
								<td>&nbsp;&nbsp;&nbsp;</td>
								<td><pre> 
  en          varaisi
  et          varaisi
  ei          varaisi
  emme        varaisi
  ette        varaisi
  eivät       varaisi


  ei          varattaisi


   en olisi    varannut
   et olisi    varannut
   ei olisi    varannut
   emme olisi  varanneet
   ette olisi  varanneet
   eivät olisi varanneet


   ei olisi    varattu
</pre></td>
							</tr>
						</table>
						<table cellspacing="0" cellpadding="0" border="0">
							<tr>
								<td colspan="2" style="padding-bottom:10px;"><strong>Aktiivin potentiaali</strong></td>
							</tr>
							<tr>
								<td><pre>PREESENS
minä     varannen          
sinä     varannet          
hän      varannee          
me       varannemme        
te       varannette        
he       varannevat        

PASSIIVI
         varattaneen       

PERFEKTI
lienen   varannut          
lienet   varannut          
lienee   varannut          
lienemme varanneet         
lienette varanneet         
lienevät varanneet         

PASSIIVI
lienee   varattu           
</pre></td>
								<td>&nbsp;&nbsp;&nbsp;</td>
								<td><pre> 
   en          varanne
   et          varanne
   ei          varanne
   emme        varanne
   ette        varanne
   eivät       varanne


   ei          varattane


   en    liene varannut
   et    liene varannut
   ei    liene varannut
   emme  liene varanneet
   ette  liene varanneet
   eivät liene varanneet


   ei    liene varattu
</pre></td>
							</tr>
						</table>
						<table cellspacing="0" cellpadding="0" border="0">
							<tr>
								<td colspan="2" style="padding-bottom:10px;"><strong>Aktiivin imperatiivi</strong></td>
							</tr>
							<tr>
								<td><pre>PREESENS

(sinä)   varaa             
(hän)    varatkoon         
(me)     varatkaamme       
(te)     varatkaa          
(he)     varatkoot         

PASSIIVI
         varattakoon       

PERFEKTI

ole      varannut          
olkoon   varannut          
olkaamme varanneet         
olkaa    varanneet         
olkoot   varanneet         

PASSIIVI

olkoon   varattu           
</pre></td>
								<td>&nbsp;&nbsp;&nbsp;</td>
								<td><pre> 

   älä         varaa   
   älköön      varatko
   älkäämme    varatko
   älkää       varatko
   älkööt      varatko


   älköön      varattako



   älä ole       varannut
   älköön olko   varannut
   älkäämme olko varanneet
   älkää olko    varanneet
   älkööt olko   varanneet



   älköön olko   varattu
</pre></td>
							</tr>
						</table>
						<table cellspacing="0" cellpadding="0" border="0">
							<tr>
								<td colspan="2" style="padding-bottom:10px;"><strong>Verbin nominaalimuodot</strong></td>
							</tr>
							<tr>
								<td><pre>I INFINITIIVI              

Lyhyempi muoto:            
         varata            

Pitempi muoto:             
         varatakseni       
         varataksesi
         varatakseen
         varataksemme
         varataksenne
         varatakseen

III  INFINITIIVI           

inessiivi    varaamassa    
elatiivi     varaamasta    
illatiivi    varaamaan     
adessiivi    varaamalla
abessiivi    varaamatta    
instruktiivi varaaman      
                           
Passiivi
instruktiivi varattaman    
                           
                           

</pre>
</body>
</html>
</pre></td>
								<td>&nbsp;&nbsp;&nbsp;</td>
								<td><pre> II INFINITIIVI

 inessiivi    varatessa   
 instruktiivi varaten   

 Passiivi
inessiivi    varattaessa






     IV INFINITIIVI

    nominatiivi  varaaminen
    partitiivi   varaamista
  

    I PARTISIIPPI
    aktiivi      varaava
    passiivi     varattava

    II PARTISIIPPI
    aktiivi      varannut
    passiivi     varattu   




</pre></td>
							</tr>
						</table>

					</div>
				</td>
			</tr></table>		</div>
		<div id="footer"><a href="http://www.oph.fi/"><img src="i/oph_logo_ymmarrasuomea.gif" width="157" height="35" alt="OPH" /></a></div>
	</div>
</body>
</html>
